臺灣臺中地方法院民事判決
111年度勞簡字第56號
原      告  黃芯宜  
            王帝夫  
共      同
訴訟代理人  陳衍仲律師
被      告  天橋實業股份有限公司

法定代理人  顧振莆  
上列當事人間請求給付薪資等事件，本院於民國111年10月13日
言詞辯論終結，判決如下：
    主      文
一、被告應給付原告甲○○新臺幣82,652元，及其中新臺幣70,527
    元部分自民國111年2月22日起，其餘12,125元部分自民國11
    1年3月24日起，均至清償日止按年息5%計算之利息。
二、被告應給付原告丙○○新臺幣10,133元，及自民國111年2月22
    日起至清償日止按年息5%計算之利息。
三、原告甲○○其餘之訴駁回。
四、訴訟費用由原告甲○○負擔13％，其餘由被告負擔。
五、本判決原告勝訴部分得假執行；但被告如分別以新臺幣82,6
    52元、10,133元為原告甲○○、原告丙○○預供擔保後，各得免
    為假執行。
六、原告甲○○其餘假執行聲請駁回。
　　事實及理由
一、原告主張：
　㈠丙○○部分：
　　自民國109年12月1日起受雇於被告，擔任副理之職務，每月
    平均薪資為新臺幣（下同）38,000元。後於110年6月10日自
    願離職，惟被告尚積欠其110年6月1日至10日之薪資10,133
    元，爰依兩造勞動關係及勞動基準法(下稱勞基法)第22條第
    2項之規定，提起本件訴訟等語。
　㈡甲○○部分：
　⒈自109年12月1日起受雇於被告，擔任經理之職務，每月平均
    薪資為45,000元。後因訴外人即被告之法定代理人乙○○於11
    0年6月15日突以通訊軟體告知，被告以其涉嫌為第三人利益
    而違背工作規則為由，終止兩造勞動契約，惟其並無上述情
    事，如認為被告所為終止勞動契約不合法，因被告自110年6
    月16日起即通知原告毋庸上班，且未給付工資，爰依勞基法
    第14條第1項第5款規定，以起訴狀繕本送達向被告為終止勞
    動契約之意思表示。
　⒉請求項目及金額：　
　⑴110年6月16日至30日之薪資23,027元。
　⑵110年7月1日至110年9月30日之薪資47,500元(其自110年7月1
    5日有至他處工作，月薪為35,000元，因此110年7月1日算至
    15日應領取之薪資為22,500元；110年7月16日至9月30日之
    薪資差額則為25,000元，共計為47,500元)。
　⑶資遣費12,125元。
　⑷預告工資15,000元。
　㈢爰依兩造勞動關係、民法第487條、勞基法第22條第2項、勞
    工退休金條例(下稱勞退條例)第12條之規定，提起本件訴訟
    等語。
　㈣並聲明：
　⒈被告應給付原告甲○○97,652元，及自起訴狀繕本送達翌日起
    至清償日止按週年利率5%計算之利息。
　⒉被告應給付原告丙○○10,133元，及自起訴狀繕本送達翌日起
    至清償日止按週年利率5%計算之利息。　
　⒊原告願供擔保，請准宣告假執行 。　
二、被告答辯：
  ㈠原告甲○○原係擔任被告經營之橋王花園酒店（下稱橋王館）
    之館長，為責任制職位，月薪38,000元，嗣於110年3月間升
    任為被告之行政經理，管理橋王館與麗港館之所有行政事務
    ，月薪則調整為45,000元。然原告甲○○除放任原告丙○○於11
    0年6月8日無故曠職外，當日亦未阻止原告丙○○帶陌生人進
    入橋王館內，導致被告副總辦公室內置放之250,000元現金
    丟失。同年月11日原告丙○○又向東森新聞爆料橋王館內有違
    反防疫規定混居之情形，案經臺中市政府政風處、觀光局調
    查後，均查無實證，然被告之商譽已因上述新聞爆料而受有
    損害。原告甲○○前推薦自己的男友丙○○於被告任職，卻公私
    不分，放任、縱容其為上述行為，使被告險遭臺中市政府觀
    光局取消防疫旅館資格，而受有890名移工不能入住之旅宿
    費損失共19,135,000元，及租賃契約上之損失56,000,000元
    ，是被告依勞基法第12條終止與原告甲○○之勞動契約於法有
    據，進而原告甲○○即無由請求預告工資及資遣費。
　㈡原告丙○○擔任副理，為橋王館之館長，月薪38,000元，亦為
    責任制職位，然自其接任橋王館之館長後，館內管理鬆散，
    並有多項缺失未達政府檢查指標，導致同年5月橋王館受觀
    光局開罰。後於110年6月5日原告甲○○突以LINE訊息告知乙○
    ○，原告丙○○做到同年月10日，惟依勞基法規定，原告丙○○
    工作滿半年，應提早10日提出離職，然其卻未足日預告。又
    原告丙○○未曾辦理離職手續或交接工作，自行從同年月5日
    開始休假，扣除特休3日，超過之日數已屬連續曠職之情形
    。據此，被告依勞基法第12條第2、4、6款終止與原告丙○○
    之勞動契約於法有據，而依據勞基法第18條規定原告丙○○即
    無由向被告請求薪資。
　㈢並聲明：
　⒈原告之訴及假執行均駁回。
　⒉如受不利判決，願供擔保請准宣告供擔保免假執行。　
三、得心證之理由：　
　㈠原告甲○○、丙○○(下稱原告2人)均自109年12月1日起任職於被
    告，月薪分別為45,000元、38,000元，業據被告提出原告2
    人領取薪資清單為證（見本院卷第83頁)，且為兩造所不爭
    執，自堪信為真實，先予敘明。
　㈡原告丙○○得請求被告給付薪資10,133元：
　　按工資應全額給付予勞工，勞基法第22條第2項定有明文。
    查本件被告自行提出之原告丙○○110年6月之出勤表上載有紅
    藍筆註記原告丙○○做到6月10日及10-2(6/1、6/2無薪假)等
    字樣(見本院卷第125頁)；員工離職單上則清楚揭櫫原告丙○
    ○110年6月應得領取6/1-6/10日之薪資(見本院卷第127頁)，
    已足認原告丙○○請求被告給付扣除2日無薪假後，剩餘8日之
    薪資10,133元(計算式:38,000元÷30日×8日＝10,133元，元以
    下四捨五入)，應屬有據。至被告前已同意原告丙○○於110年
    6月10日離職，且被告所提之員工離職表上已經總務、會計
    、人資各單位會簽及單位主管、董事簽核，(見本院卷第89-
    91頁)，足認已辦理交接手續，被告於本件審理時追復爭執
    原告丙○○連續曠職、未足日預告離職，未確實辦理交接等情
    ，均未提出實證以實其說，被告抗辯無須給付薪資，自屬無
    理。
　㈢原告甲○○得請求被告給付薪資70,527元：
　　按僱用人受領勞務遲延者，受僱人無補服勞務之義務，仍得
    請求報酬；債務人非依債務本旨實行提出給付者，不生提出
    之效力，但債權人預示拒絕受領之意思或給付兼需債權人之
    行為者，債務人得以準備給付之事情，通知債權人以代提出
    ；債權人對於已提出之給付，拒絕受領或不能受領者，自提
    出時起，負遲延責任，民法第487 條前段、第235 條及第23
    4 條分別定有明文。再債權人於受領遲延後，需再表示受領
    之意，或為受領給付作必要之協力，催告債務人給付時，其
    受領遲延之狀態始得認為終了，在此之前，債務人無須補服
    勞務之義務，仍得請求報酬（最高法院92年度台上字第1979
    號判決意旨參照）。查本件原告甲○○於110年6月15日遭被告
    以其有為第三人圖利之情事，依勞基法第12條終止勞動契約
    ，然觀諸被告所提原告丙○○110年6月之出勤表，雖載有6月8
    日、9日自行換班等字樣，然卻未提出任何佐證證明被告不
    許員工自行排班及調動班表之工作規則，已難認原告甲○○有
    何行政管理上之弊端(見本院卷第93頁、第125頁)。又被告
    所提之台中市政府警察局第五分局東山派出所受理案件證明
    單上記載之財物失竊時間為110年6月13日14時30分許，並非
    被告所稱原告甲○○放任原告丙○○帶外人出入橋王館之時點即
    110年6月8日（見本院卷第103頁)，是被告所稱財物損失250
    ,000元，亦難歸因於其所稱原告甲○○之放任行為。又被告抗
    辯因原告2人之行為導致被告受有撤銷防疫旅館資格之危險
    及損失移工入住費用19,135,000元、租賃契約損失56,000,0
    00元等語，均未見被告提出任何實證以實其說，尚難認確有
    被告所抗辯原告甲○○有圖利第三人之情，是被告抗辯其與原
    告甲○○，已合法終止勞動契約等語，尚非有據。又本件被告
    已預示拒絕受領原告甲○○提供勞務，而原告甲○○在被告違法
    解僱前，主觀上並無去職之意，堪認原告甲○○已將準備給付
    之事情通知被告，但為被告所拒絕，揆諸前開說明，被告拒
    絕受領後，應負受領遲延之責，是原告甲○○無須補服勞務，
    仍得請求被告給付工資。而原告甲○○每月薪資45,000元，為
    兩造所不爭執，則原告甲○○請求110年6月16日至30日薪資23
    ,027元、110年7月1日至15日薪資22,500元，及110年7月16
    日至9月30日之薪資差額25,000元，共計70,527元，為有理
    由。
　㈣原告甲○○得請求被告給付資遣費12,125元：　
　　按勞工適用本條例之退休金制度者，適用本條例後之工作年
    資，於勞動契約依勞基法第11條、第13條但書、第14條及第
    20條或職業災害勞工保護法第23條、第24條規定終止時，其
    資遣費由雇主按其工作年資，每滿1年發給2分之1個月之平
    均工資，未滿1年者，以比例計給；最高以發給6個月平均工
    資為限，不適用勞基法第17條之規定。勞退條例第12條第1
    項定有明文。查被告無預警於110年6月15日終止與原告甲○○
    之勞動契約，於法未合，而應給付原告甲○○110年6月16日至
    同年9月30日之薪資業如前述，而被告拒不給付，則原告甲○
    ○主張其依勞基法第14條第1項第5款以本件起訴狀繕本之送
    達通知被告終止勞動契約(起訴狀繕本於111年2月21日送達
    被告，詳如後述)，其請求被告給付資遣費12,125元自屬有
    據。
　㈤甲○○不得請求被告給付預告工資15,000元：
　　按雇主依勞基法第11條、第13條但書終止勞動契約者，應給
    付預告工資，勞基法第16條第1項定有明文，惟預告工資之
    給付，於勞工依勞基法第14條不經預告終止契約時並不適用
    ，此由勞基法第14條第4項明示僅準用同法第17條，而未準
    用第16條關於預告工資之規定，即可推知「明示其一，排除
    其它」之立法意旨，是勞工既不經預告終止勞動契約，自無
    權再請求雇主給付預告工資之理。經查，原告甲○○與被告間
    之勞動契約係由原告甲○○依勞基法第14條第1項第5款規定主
    動終止，則被告自無庸給付預告工資，是原告甲○○請求被告
    給付預告期間工資部分，不應准許。　
四、按給付有確定期限者，債務人自期限屆滿時起，負遲延責任
    。給付無確定期限者，債務人於債權人得請求給付時，經其
    催告而未為給付，自受催告時起，負遲延責任。其經債權人
    起訴而送達訴狀，或依督促程序送達支付命令，或為其他相
    類之行為者，與催告有同一之效力。民法第229條第1項、第
    2項定有明文。又遲延之債務，以支付金錢為標的者，債權
    人得請求依法定利率計算之遲延利息。但約定利息較高者，
    仍從其約定利率。應付利息之債務，其利率未經約定，亦無
    法律可據者，週年利率為百分之5。民法第233條第1項、第2
    03條亦有明文。本件原告2人對被告之薪資請求權，屬給付
    有確定期限之債權，被告依法應於各月份發放工資時發給，
    原告2人起訴請求被告給付上述工資，而民事起訴狀繕本已
    於111年2月21日送達被告，此有本院送達證書附卷足憑（見
    本院卷第45頁），則原告2人就此部分均請求自翌日起即111
    年2月22日起至清償日止按法定利率計算之遲延利息，應予
    准許。另就原告甲○○請求資遣費之部分，亦屬給付有確定期
    限之債權，依法應於終止勞動契約後30日內發給，其與被告
    之勞動契約既於111年2月21日始終止，被告依法應於30日付
    清資遣費，30日內既未給付，自111年3月24日起開始遲延，
    是原告甲○○請求自111年3月24日起至清償日止，按週年利率
    百分之5 計算之遲延利息，並無不可，應予准許。至其逾此
    範圍之利息即屬無據。
五、綜上所述，原告甲○○依勞動契約、勞基法、勞退條例等法律
    規定請求被告給付82,652元，及其中70,527元部分自111年2
    月22日起，其餘12,125元部分自111年3月24日起，均至清償
    日止按年息5%計算之利息。原告丙○○依勞動契約、勞基法之
    規定請求：被告給付10,133元，及自111年2月22日起至清償
    日止按年息5%計算之利息，均為有理由，應予准許。至原告
    甲○○逾上述範圍之請求，應屬無據，應予駁回。
六、按法院就勞工之給付請求，為雇主敗訴之判決時，應依職權
    宣告假執行。前項情形，法院應同時宣告雇主得供擔保或將
    請求標的物提存而免為假執行。勞動事件法第44條第1項、
    第2項定有明文。本判決原告勝訴部分既屬就勞工之給付請
    求，所為雇主敗訴之判決，依照前揭規定，應依職權宣告假
    執行，並同時宣告被告提供相當擔保金額後，得免為假執行
    。至於原告甲○○其餘之訴既經駁回，其該部分假執行之聲請
    ，即失所依據，應併予駁回。
七、訴訟費用負擔之依據：民事訴訟法第79條、第85條第1項但
    書。　
中　　華　　民　　國　　111 　年　　11　　月　　10　　日
                    勞動法庭    法  官  莊毓宸
正本係照原本作成。
如對本判決上訴，須於判決送達後20日內向本院提出上訴狀。如
委任律師提起上訴者，應一併繳納上訴審裁判費。
中　　華　　民　　國　　111 　年　　11　　月　　10　　日
                                書記官  劉欣怡